【裁判字號】    99,訴,389
【裁判日期】    991116
【裁判案由】    違反毒品危害防制條例
【裁判全文】
臺灣花蓮地方法院刑事判決               99年度訴字第389號
公  訴  人  臺灣花蓮地方法院檢察署檢察官
被      告  甲○○
上列被告因違反毒品危害防制條例案件，經檢察官提起公訴（99
年度毒偵字第 418號），被告於準備程序中為有罪之陳述，經本
院裁定改以簡式審判程式，並判決如下：
    主  文
甲○○施用第一級毒品，處有期徒刑玖月，扣案之含有海洛因殘
渣之注射針筒壹支，沒收銷燬之。又施用第二級毒品，處有期徒
刑伍月。應執行有期徒刑壹年，扣案之含有海洛因殘渣之注射針
筒壹支，沒收銷燬之。
    事  實
一、甲○○前於民國81年間因違反麻醉藥品管理條例案件，經本
    院分別判處應執行有期徒刑 5年5月、1年6月確定，於84年1
    月27日因縮短刑期假釋出監，又於85年間因違反麻醉藥品管
    理條例案件，經本院判處應執行有期徒刑5年6月確定，前案
    假釋經撤銷後，於85年 9月10日入監執行殘刑有期徒刑4年4
    月15日及有期徒刑 5年6月，嗣於90年9月28日假釋出監，復
    於 93年間另犯竊盜罪及贓物罪，經本院分別判處有期徒刑2
    年、5月，並定應執行有期徒刑 2年4月確定，前案假釋又經
    撤銷，嗣於94年7月26日入監執行殘刑有期徒刑2年9月7日。
    其後再因前案違反麻醉藥品管理條例案件經撤銷假釋、所犯
    偽造文書罪、竊盜罪、侵占罪、贓物罪、違反洗錢防制法、
    違反麻醉藥品管理條例罪、違反槍砲彈藥刀械管制條例罪經
    本院裁定減刑並定其應執行刑，其刑期縮刑期滿日為 99年7
    月13日，而於99年1月 26日假釋出監（不構成累犯）。甲○
    ○亦於93年間因施用毒品案件，經本院裁定令入勒戒處所觀
    察、勒戒後，認有繼續施用毒品之傾向，復經本院裁定令入
    戒治處所施以強制戒治，嗣於 94年7月26日釋放出所。詎其
    仍未戒除毒癮，明知海洛因、甲基安非他命分別係毒品危害
    防制條例所稱之第一、二級毒品，不得非法持有及施用，竟
    分別基於施用第一、二級毒品之犯意，於99年7月7日凌晨零
    時起至同日 2時40分許為警查獲前之某時，在其朋友位於花
    蓮市之某住處內，以將第一級毒品海洛因放入注射針筒注射
    身體之方式，非法施用第一級毒品海洛因 1次；隨即於施用
    海洛因後之同日某時許（起訴書誤載為同年月4日上午9時許
    ），在同一處所內，以將甲基安非他命放入玻璃球燒烤吸其
    煙霧之方式，非法施用第二級毒品安非他命1次。嗣於同日2
    時 40分許，駕駛懸掛竊得車牌號碼0135-GY號（所涉犯竊盜
    罪部分由檢察官另行偵查）之自小客車，行經花蓮縣花蓮市
    ○○路 339號前為警查獲，並在其駕駛之自小客車上查獲含
    有海洛因殘渣之注射針筒 1支，並採集其尿液送驗結果呈鴉
    片類及安非他命類陽性反應，而查悉上情。
二、案經花蓮縣警察局花蓮分局報告臺灣花蓮地方法院檢察署檢
    察官偵查起訴。
    理  由
一、上揭事實，業據被告甲○○於警詢及本院調查、審理時坦承
    不諱，且被告於上開時、地為警查獲所採尿液送請慈濟大學
    檢驗結果，分別呈可待因、嗎啡（海洛因屬嗎啡類毒品）及
    甲基安非他命、安非他命陽性反應乙節，有慈濟大學濫用藥
    物檢驗中心檢驗總表、偵辦毒品案件涉嫌人尿液檢體採集送
    驗紀錄表等在卷可證，是被告前開施用第一、二級毒品之犯
    行，已事證明確。
二、又被告於93年間因施用毒品案件，經本院以93年度毒聲字第
    161 號裁定令入勒戒處所觀察、勒戒後，認有繼續施用毒品
    之傾向，復經本院以 93年度毒聲字第182號裁定令入戒治處
    所施以強制戒治，於 94年7月26日釋放出所等情，有臺灣高
    等法院被告前案紀錄表在卷足憑，堪認被告係於前開強制戒
    治執行完畢釋放後， 5年內再犯本件施用第一、二級毒品之
    犯行，已甚明確，犯行足堪認定，均應依法論科。
三、按海洛因、甲基安非他命分別係毒品危害防制條例第2條第2
    項第1、2款所稱之第一、二級毒品。核被告所為，分別係犯
    毒品危害防制條例第 10條第1項之施用第一級毒品罪及同條
    例第10條第 2項之施用第二級毒品罪，被告施用前持有第一
    、二級毒品之低度行為，分別為其施用第一、二級毒品之高
    度行為所吸收，均不另論處。又被告所犯上開施用第一、二
    級毒品罪之犯意各別，犯罪構成要件事實互異，應予分論併
    罰。爰審酌被告有多項前科紀錄，有臺灣高等法院被告前案
    紀錄表附卷可稽，素行不佳，前經觀察、勒戒及強制戒治之
    戒毒療程，猶未能戒除毒品之誘惑，同時沾染施用 2種毒品
    之惡習，戕害身心健康，惟其犯後坦承犯行，態度良好，復
    參諸其生活狀況、施用毒品之手段、動機等一切情狀，各量
    處如主文所示之刑，並定其應執行之刑，以示儆懲。
四、至扣案含有海洛因成分殘渣之注射針筒 1支，因注射針筒內
    微量之海洛因與針筒無法分離，應依毒品危害防制條例第18
    條第1項前段之規定，不問屬於犯人與否，沒收銷燬之。
據上論斷，應依刑事訴訟法第299條第 1項前段、第273條之1第1
項，毒品危害防制條例第10條第1項、第 2項、第18條第1項前段
，刑法第11條前段、第51條第5款，判決如主文。
本案經檢察官張立中到庭執行職務。
中    華    民    國    99    年    11    月    16    日
                  刑事第三庭    法  官  許乃文
以上正本證明與原本無異。
如不服本判決應於收受送達後10日內向本院提出上訴書狀，並應
敘述具體理由。其未敘述上訴理由者，應於上訴期間屆滿後20日
內向本院補提理由書(均須按他造當事人之人數附繕本)「切勿逕
送上級法院」。
中    華    民    國    99    年    11    月    16    日
                                書記官
附錄本判決論罪之法律條文：
毒品危害防制條例第10條：
施用第一級毒品者，處 6 月以上 5 年以下有期徒刑。
施用第二級毒品者，處 3 年以下有期徒刑。

司法院資訊處製作；財團法人民間司法改革基金會備份。
